臺灣嘉義地方法院民事裁定　　　　　　100年度家事聲字第2號
異　議　人　藍ＯＯ　　
即　債權人　　　　　　
相　對　人　
即　債務人　蔡ＯＯ     住所.
代　理　人　汪玉蓮律師
上列異議人與相對人間探視權執行強制執行事件，異議人對於本
院司法事務官於民國100年6月29日所為100年度司執字第11534號
所為駁回強制執行聲請之裁定聲明異議，本院裁定如下：
    主  文                   
異議駁回。
    理  由
一、按當事人對於司法事務官處理事件所為之終局處分，得於處
    分送達後10日之不變期間內，以書狀向司法事務官提出異議
    。司法事務官認前項異議有理由時，應另為適當之處分；認
    異議為無理由者，應送請法院裁定之。法院認第1 項之異議
    為有理由時，應為適當之裁定；認異議為無理由者，應以裁
    定駁回之。前項裁定，應敘明理由，並送達於當事人，民事
    訴訟法第240條之4定有明文。經查，本院100年度司執字第1
    1534號異議人聲請探視權執行之強制執行事件，經本院司法
    事務官於民國100年6月29日裁定駁回異議人強制執行之聲請
    ，並於同年7月4日送達異議人，有該裁定及送達證書附於執
    行卷宗可稽，異議人於同年月 7日向本院具狀聲明異議，有
    本院收文戳章在卷可稽，揆諸前開說明，異議人聲明異議，
    自屬合法，先予敘明。
二、聲明異議意旨略以：相對人即債務人於民國98年間，曾以同
    一人、事、時、地之相同理由向臺灣高雄地方法院聲請核發
    暫時保護令，然經高雄地方法院以98年度家護字第2047號民
    事裁定駁回，理由略以兩造雙方關係惡劣且仍有多數訴訟未
    確定，相對人此時指控異議人之時點動機令人存疑，且離婚
    訴訟中被害人曾到庭證稱母親（本件相對人）指示被害人說
    父親（本件異議人）有跟被害人玩脫衣服。相對人不服提出
    抗告，又被高雄地方法院以99年度家護抗字第39號裁定駁回
    ，鈞院 100年度司暫護字第30號暫時保護令與上開確定之高
    雄地方法院98年度家護字第2047號民事裁定及99年度家護抗
    字第39號民事裁定之人、事、時、地完全相同，屬同一事件
    ，應受一事不再理限制，又目前雙方正因探事權執行尚在鈞
    院執行中，債務人指控債權人性侵害子女，時間點令人存疑
    ，目的在阻擾本件債權人探視權之執行，爰請鈞院撤銷原裁
    定等語。
三、相對人則以：由鈞院100年度司執字第11534號裁定可知，此
    項禁止會面交往之必要性，業經家事法庭審查認定，並宣示
    為保護令內容之一部分，上開暫時保護令之內經鈞院依職權
    調卷審核無誤，該執行名義之內容與保護令規定之內容相互
    抵觸，若准許相對人與未成年子女會面交往，將違反暫時保
    護令之內容，是相對人強制執行之聲請應予駁回之內容甚為
    妥適，並無違誤，爰請鈞院駁回聲請人異議等語。
四、經查：
  (一)本件異議人請求相對人將兩造未成年子女交付予異議人探視
    ，所執之執行名義乃臺灣高等法院高雄分院98年度家上字第
    69號裁定。然相對人抗辯稱：異議人自98年 2月間至99年10
    月底經常放映色情影片給子女觀看，強迫子女說謊，且不可
    告知相對人，否則就要打死子女等語為由，已向本院聲請暫
    時保護令，並經本院以 100年度司暫家護字第30號准予核發
    暫時保護令等情，業經本院調閱前揭暫時保護令卷宗查明無
    誤。異議人雖辯稱：相對人聲請鈞院核發暫時保護令所主張
    之事實理由，與相對人於98年間向臺灣高雄地方法院聲請通
    常保護令之理由完全相同，而相對人於98年間之聲請則遭駁
    回，相對人提起抗告亦遭駁回確定在案，故本件與98年間之
    保護令事件係同一事件，應受一事不再理之限制等語。惟查
    ，相對人向本院聲請暫時保護令所主張之事實，雖與98年間
    其向臺灣高雄地方法院聲請保護令之內容有部分重複，然而
    ，相對人另主張異議人有播放色情影片給子女觀看，並強迫
    子女說謊之不法侵害行為等情，此經本院依職權調閱本院10
    0年度司暫家護字第30號暫時保護令卷宗及100年度家護字第
    394 號通常保護令卷宗，核閱比對上開卷宗內所附之臺灣高
    雄地方法院98年度家護字第2047號裁定、99年度家護抗字第
    39號裁定、本院 100年度司暫家護字第30號暫時保護令聲請
    狀內容無訛。因此，關於相對人聲請本院核發暫時保護令所
    主張之事實，與其於98年間聲請通常保護令之內容，並非完
    全一致。
  (二)又相對人聲請暫時保護令獲准後，依法視為有通常保護令之
    聲請，且經本院調查相關證據後，已於 100年11月29日核發
    內容為「相對人（即本件異議人）不得對被害人實施家庭暴
    力。相對人不得對於被害人為騷擾、跟蹤之聯絡行為。兩造
    所生未成年子女權利義務之行使或負擔，暫由聲請人（即本
    件相對人）任之。相對人不得查閱聲請人及受其暫時監護之
    未成年子女之戶籍、學籍及所得來源等資料。」之保護令等
    情，業經本院依職權調閱本院100年度家護字第394號通常保
    護令卷宗查明無誤。
  (三)而兩造間關於子女會面交往事件，前曾經臺灣高等法院高雄
    分院以98年度家上字第69號裁定在案，且係本件異議人據以
    聲請本件強制執行之執行名義。該裁定關於定異議人與未成
    年子女會面交往之內容略以：「抗告人（即本件異議人）得
    於每月第二、四週週六上午 9時起，至兩造所約定地點與子
    女會面，並接其外出、同遊、同宿，於翌日（即星期日）下
    午 8時30分前將子女送回兩造所約定之處所。學校寒、暑期
    間，除仍維持前條探視時間外，每年學校寒假期間，異議人
    得與子女同住相聚。暑假期間得接回同宿 1個月。如遇異議
    人國曆生日及父親節，異議人得與子女會面交往。另在子女
    國曆生日，得依子女之意願，由其決定當日是否與異議人會
    面交往之時間與方式。兩造應共同遵守之事項，其中包括：
    不得有危害子女身心健康之行為。」等情，有臺灣高等法院
    高雄分院98年度家上字第69號裁定附於臺灣高雄地方法院10
    0年度司執字第15894號卷宗可稽（按異議人原向臺灣高雄地
    方法院聲請會面交往之強制執行，然因該院無管轄權而裁定
    移送本院）。
  (四)前揭臺灣高等法院高雄分院98年度家上字第69號裁定，有將
    兩造子女交付予本件異議人外出、同遊、同宿之會面交往內
    容，然因相對人於100年6月間向本院聲請核發暫時保護令獲
    准，依該暫時保護令主文第2項核發之內容記載「相對人（
    即本件異議人）不得對被害人為騷擾、接觸、通話、通信之
    聯絡行為。」，此項禁止會面交往之暫時保護令內容，與本
    件異議人據以聲請強制執行之執行名義內容相抵觸，若准予
    強制執行，即違反前揭暫時保護令之內容，故相對人對異議
    人強制執行之聲請，向本院司法事務官聲明異議，為有理由
    。
  (五)至於相對人另向臺灣高雄地方法院提起變更子女會面交往事
    件，業經該院於100年9月30日以100年度家聲字第272號裁定
    在案，關於本件異議人與子女之會面交往，改為每月一次，
    於每月第三週週六上午 9時至12時，在嘉義市政府一樓社會
    處諮詢室，在指派執行監督會面交往之人員監督下進行會面
    交往，有上開變更會面交往事件裁定1份附於本院100年度家
    護字第 394號通常保護令卷宗可參（詳該卷宗第74至79頁）
    。經本院詢之對該變更會面交往事件之裁定有何意見？相對
    人表明無意見，惟本件異議人仍主張依臺灣高等法院高雄分
    院98年度家上字第69號裁定內容為會面交往，或請求每月兩
    次會面交往，一次在嘉義市政府會面交往，一次在高雄會面
    交往，然兩造對於本件異議人所提之會面交往方案，並未達
    成共識。故本件仍依異議人聲請強制執行所執之執行名義，
    即臺灣高等法院高雄分院98年度家上字第69號裁定予以審酌
    ，附此說明。
五、綜上所述，本院民事執行處司法事務官駁回異議人之聲明異
    議，於法並無違誤，異議意旨指摘原裁定不當，求予廢棄，
    為無理由，應予駁回。
六、依強制執行法第30條之1、民事訴訟法第240條之4第3項後段
    、第95條、第78條，裁定如主文。
中    華    民    國   100    年    11    月    30    日
                  家事法庭法  官  林中如          
以上正本係照原本作成
如對本裁定抗告，應於裁定送達後10日內向本院提起抗告狀。  
中    華    民    國   100    年    11    月    30    日
                          書記官  陳慶昀